WESLEY CAMPANA FERREIRA

Dev Full Stack Web

PERFIL PESSOAL

Desenvolvedor motivado, com 1 ano de experiência em React e Node.js. Oferecendo conhecimentos em front-end, back-end e web services, com aptidão em front-end. Capaz de navegar por situações de alto estresse e atingir os objetivos pontualmente.

HABILIDADES

HTML5

CSS(SASS e Styled Componets)

JS(React.js, Node.js e Next.js)

DB(MongoDB, Postgresql e DynamoDB)

Prototipagem(Figma)

Noções de UX e design de interação

AWS(S3, DynamoDB e IAM)

Versionamento de código com Git

Automação de builds/ferramentas (Npm e Yarn)

INFORMAÇÕES PARA CONTATO:

Rua Orlando de Arruda, 78, Mogi Guaçu, SP
Whatsapp: (19) 999379949
Email: wesley9983@gmail.com
LinkedIn: Wesley Campana Ferreira
Portfólio: www.cyber-portfolio.netlify.app
Github: https://github.com/Cyber-Quest

HISTÓRICO PROFISSIONAL

DESENVOLVEDOR WEB(ESTÁGIO)

Phiinovations, Mogi Guacu, 08/2019 - 12/2019

- Promoção de melhorias no sistema Phi monitor, acrescentando novos recursos e infraestrutura
- Estudo em micro controladores e aplicações.
- Testes e documentação de software.

DESENVOLVEDOR WEB(PJ)

Fluxo resultados, São Paulo, 12/2020 - Atualmente

- Desenvolvimento da plataforma, blog e landing page.
- Monitoramento das atividades de funcionários a fim de avaliar processos de informação e desempenho, mapeando as funções e ineficiências do negócio.

FORMAÇÃO ACADÊMICA

ANÁLISE E DESENVOLVIMENTO DE SISTEMAS (TRANCADO)

FATEC "Arthur de Azevedo", Mogi Guaçu, 2018 - 2019

- Desenvolvedor de projeto para FATEC Portas Abertas, (Ar condicionado Inteligente, controlado por micro controlador).

TÉCNICO DE INFORMÁTICA (CONCLUÍDO)

CEGEP, "Governador Mário Covas", Mogi Guaçu 2015 - 2016

 No Ensino Técnico, devido ao projeto do TCC (Trabalho de Conclusão de Curso), desenvolvi um site, com as demais linguagens, PHP, JS, CSS, HTML e MYSQL.

CERTIFICADOS

NODE.JS

Udemy, 2018

Aplicações com Node.js, express, MongoDB, API Restful

FIGMA

Udemy, 2020

Protótipos de sites responsivos e aplicativos com Figma

REACT + REDUX

Udemy, 2019

Fundamentos e 2 Apps

COMPETÊNCIAS

- Domínio das ferramentas de web design;
- Atuar junto à equipe de Desenvolvimento;
- Bom rendimento escolar em áreas relacionadas a programação;
- Inglês nível técnico;
- Focado;
- Pontual;
- Organizado;